臺灣板橋地方法院刑事判決            100年度交易字第934號
公  訴  人  臺灣板橋地方法院檢察署檢察官
被      告  王建雄
上列被告因公共危險案件，經檢察官提起公訴（100 年度偵字第
20135 號），本院依簡式審判程序，判決如下：
    主  文
王建雄犯不能安全駕駛動力交通工具罪，累犯，處有期徒刑伍月
，如易科罰金，以新臺幣壹仟元折算壹日。
    事實及理由
一、本件被告王建雄所犯係死刑、無期徒刑、最輕本刑為3 年以
    上有期徒刑以外之罪，其於本院審理程序中就被訴事實為有
    罪之陳述，經告知簡式審判程序之旨，並聽取公訴人及被告
    之意見後，本院裁定進行簡式審判程序。
二、本件犯罪事實及證據，除證據部分補充「被告王建雄於本院
    審理時之自白」及「道路交通事故調查報告表(一)、(二)」外，
    餘均引用檢察官起訴書之記載（如附件）。
三、查被告行為後，刑法第185 條之3 規定業於民國100 年11月
    30日修正公布，並自同年12月2 日起生效施行，修正前該條
    規定之法定刑係1 年以下有期徒刑、拘役或科或併科15萬元
    以下罰金，修正後原規定移列為同條第1 項規定，並提高為
    2 年以下有期徒刑、拘役或科或併科20萬元以下罰金，比較
    修正前後之規定，以修正前刑法第185 條之3 之規定有利於
    被告，依刑法第2 條第1 項前段之規定，應適用被告行為時
    之修正前刑法第185 條之3 規定。
四、核被告所為，係犯修正前刑法第185 條之3 之服用酒類不能
    安全駕駛動力交通工具罪。又被告有附件起訴書犯罪事實欄
    所載之科刑及執行紀錄，有臺灣高等法院被告前案紀錄表1
    份在卷可稽，其受有期徒刑之執行完畢後，5 年以內故意再
    犯本件有期徒刑以上之罪，為累犯，應依刑法第47條第1 項
    規定加重其刑。爰審酌被告曾有多次酒後駕車之公共危險前
    科紀錄（見附件起訴書及本院卷附臺灣高等法院被告前案紀
    錄表），猶不知悔悟，明知酒精成分對人之意識能力具有不
    良影響，如酒後駕車，對一般往來之公眾及駕駛人自身皆具
    有高度危險性，竟於服用酒類後呼氣酒精濃度高達每公升1.
    11毫克，顯已處於不能安全駕駛動力交通工具之狀態下，仍
    駕駛屬動力交通工具之普通重型機車於道路行駛，危及道路
    交通安全，顯然缺乏尊重，甚至漠視其他用路人生命、身體
    及財產安全之觀念，另審酌其幸未造成其他車輛駕駛人致傷
    害結果，但對行車安全已生危害，兼衡被告坦承犯行之犯罪
    後態度等一切情狀，爰量處如主文所示之刑，並諭知易科罰
    金之折算標準，以資懲儆。
據上論斷，應依刑事訴訟法第273 條之1 第1 項、第299 條第1
項前段、第310 條之2 、第454 條第2 項，刑法第2 條第1 項前
段、第47條第1 項、第41條第1 項前段，修正前刑法第185 條之
3 ，刑法施行法第1 條之1 第1 項，判決如主文。
本案經檢察官曾揚嶺到庭執行職務。
中    華    民    國   100    年    12    月    30    日
                  刑事第七庭    法  官  蘇揚旭
上列正本證明與原本無異。
如不服本判決，應於判決送達後10日內敘明上訴理由，向本院提
出上訴狀 (應附繕本) ，上訴於臺灣高等法院。其未敘述上訴理
由者，應於上訴期間屆滿後20日內向本院補提理由書「切勿逕送
上級法院」。
                                書記官  李郁禎
中    華    民    國   100    年    12    月    30    日
--------------------------------------------------------
附件：
臺灣板橋地方法院檢察署檢察官起訴書
                                    100年度偵字第20135號
    被      告  王建雄  男  38歲（民國○○年○月○○日生）
                        住高雄市茂林區萬山村萬山巷29號
                        國民身分證統一編號：Ｚ000000000號
上列被告因公共危險案件，已經偵查終結，認應該提起公訴，茲
將犯罪事實及證據並所犯法條分敘如下：
        犯罪事實
一、王建雄於民國96年間因公共危險案件，經臺灣桃園地方法院
    以96年度桃交簡字第3972號判決判處拘役55日確定，再因公
    共危險案件，經臺灣台南地方法院以99年度交簡字第2326號
    判決判處有期徒刑3 月確定，甫於100 年2 月25日易科罰金
    執行完畢，猶不知悔改，於100 年5 月25日早上7 時30分許
    至10 時 許，在新北市○○區○○路租屋處飲酒後，明知已
    不能安全駕駛動力交通工具，竟仍於同日早上11時許，騎乘
    車牌號碼OBA-825 號重機車上路，嗣於同日11時10分許，行
    經林口區○○路66號前撞擊同向騎乘車牌號碼5HK-281 號重
    機車之邱永甫（未成傷）後方後，王建雄與邱永甫均人車倒
    地，王建雄因受傷被送往醫院，經員警到場處理，並至醫院
    測得王建雄呼氣之酒精濃度達1.11MG/L而查獲。
二、案經新北市政府警察局新莊分局移送偵辦。
        證據並所犯法條
一、訊據被告王建雄對上開事實坦承不諱，並有新北市政府警察
    局新莊分局道路交通事故當事人酒精測定紀錄表、刑法第18
    5 條之3 案件測試觀察紀錄表、新北市政府警察局舉發違反
    道路交通管理事件通知單2 紙、道路交通事故現場圖、照片
    24 張 在卷足據，被告犯嫌，堪予認定。
二、核被告所為，係犯刑法第185 條之3 之公共危險罪嫌。被告
    前受徒刑執行完畢，此有本署刑案資料查註紀錄表份在卷可
    按，5 年以內故意再犯本件有期徒刑以上之罪，為累犯，請
    依刑法第47條第1項規定，加重其刑。
 三、依刑事訴訟法第251條第1項提起公訴。
     此  致
臺灣板橋地方法院
中    華    民    國  100     年    8     月    11    日
                            檢察官  李巧菱
本件正本證明與原本無異
中    華    民    國  100     年    8     月    17    日
                            書記官
附錄本案所犯法條全文：
修正前中華民國刑法第185條之3
服用毒品、麻醉藥品、酒類或其他相類之物，不能安全駕駛動力
交通工具而駕駛者，處1 年以下有期徒刑、拘役或科或併科15萬
元以下罰金。